【裁判字號】    91,交簡上,9
【裁判日期】    920430
【裁判案由】    過失傷害
【裁判全文】
臺灣士林地方法院刑事判決                          九十一年度交簡上字第九號
    上  訴  人
    即  被  告  甲○○
    選任辯護人  唐月妙律師
右列被告因過失傷害案件，不服本院九十年十一月二十日九十年度交簡字第一三七六
號簡易判決提起上訴（原聲請簡易判決處刑案號：臺灣士林地方法院檢察署檢察官九
十年度偵字第四五三五號），本院管轄第二審之合議庭，判決如左：
    主  文
上訴駁回。
甲○○緩刑貳年。
    事  實
一、本案經本院審理結果，認第一審以被告甲○○犯刑法第二百八十四條第一項前段
    過失傷害罪，判處有期徒刑四月，並諭知易科罰金之折算標準，其認事、用法及
    量刑均無不當，應予維持，並引用第一審判決書記載之事實、證據。
二、被告上訴意旨認為告訴人丙○○係騎機車自行摔倒後才撞上被告之車，縱使被告
    有跨越分向線左轉之違規，亦與告訴人受傷間無相當因果關係，並辯稱「我當時
    要左轉南京西路，剛好對向有一輛公車（九號公車）右轉南京西路，這是九號公
    車行走南京西路的方向，是從延平北路左轉南京西路，我等公車轉完之後，我才
    發動要起步要轉到南京西路，我的車子沒有熄火，當公車還沒有轉完之後我看到
    壹台機車從公車後面鑽出來，是我的左邊，也就是公車的右邊鑽出來，他在對面
    的斑馬線就滑倒了，他滑倒之後，我就停在那邊，不知道怎麼辦，是他的車子滑
    過來撞到，當時他人與車子已經分開，後來人也過來，人在比較後面的地方，人
    在我的右前輪，機車撞到副駕駛座前門之後，彈到車的後面去了，然後我就馬上
    請路人幫我報警叫救護車，是警察先到之後救護車才來，警察來時我有在現場」
    等語。經查，被告駕車如何提前跨越雙黃線左轉，以致撞上告訴人之機車等情，
    業據告訴人於警訊、偵訊、第一審簡易程序調查及本院調查中指訴甚明，且查，
    被告車損位置在前保險桿、右前車門及右後車門均有摩擦之刮痕，以其車門上刮
    痕之高度至少距地五、六十公分以上，顯見碰撞之時告訴人之機車仍是直立之狀
    態，被告辯稱告訴人之機車在十字路口對面之斑馬線摔倒後才滑過來撞上伊車云
    云，自不可採。再者，告訴人之機車在撞擊後係向左倒地，有車禍現場照片在卷
    可稽，足見該機車右側白色之摩擦刮痕，並非摩擦地面之結果，事實上，其白色
    刮痕亦與被告之車顏色為白色相符，又該機車右車頭破裂，並不在倒地之一側，
    顯非倒地時所撞損，應認係與被告之車右側擦撞所造成，足見本件車禍之發生係
    因被告之車跨越雙黃線搶先左轉，以致對向告訴人之機車煞車不及，因而發生擦
    撞，被告具有過失甚明。相同意見有台北市車輛行車事故鑑定委員會九十一年六
    月四日北鑑審字第九一三０一二三一００號函及台北市政府交通局九十一年九月
    九日北市交五字第０九一三二八四八六００號函可稽。至於告訴人車速達時速四
    、五十公里，固與有過失，然其過失並不能抵免被告之過失。此外，並有道路交
    通事故調查表、補充資料表、談話紀錄表及診斷證明書在卷可稽。又告訴人之右
    眼因該車禍而造成視神經萎縮，最佳矯正視力僅有０點００五，然經當庭命其辨
    識卷宗上之案由「傷害」二字，大約在十公分左右仍可看到，應認告訴人之視覺
    僅是功能減損，尚非完全毀敗。至於被告於肇事後警員乙○○到場處理時主動告
    知警員肇事經過，自首而接受審判，業據警員乙○○供明在卷，原審並據以依自
    首規定減輕其刑。是以，被告空言指摘原判決為不當，顯無理由，自應將其上訴
    駁回。
三、末查被告前未曾受有期徒刑以上刑之宣告，此有臺灣高等法院被告全國前案紀錄
    表一份在卷可參，被告犯後已與告訴人達成立和解，有和解書附卷為憑，並經告
    訴人撤回告訴，被告經此偵查、審判經過，當知所警惕而無虞再犯，本院綜核各
    情認原審所為上開刑之宣告，已足策其自新，因認原審所宣告之刑，以暫不執行
    為適當，併諭知緩刑二年，以啟其自新。
據上論斷，應依刑事訴訟法第四百五十五條之一第一項、第三項、第三百六十八條、
第三百七十三條、刑法第七十四條第一款判決如主文。
本案經檢察官呂文忠到庭執行職務
中      華      民      國      九十二      年    四    月    三  十    日
                                  臺灣士林地方法院刑事第一庭
                                      審判長法  官  林  清  吉
                                            法  官  蔡  明  宏
                                            法  官  高  愈  杰
右正本證明與原本無異。
本件不得上訴。
                                            書記官  蘇  彥  宇
中      華      民      國      九十二      年    五    月      一      日


司法院資訊處製作；財團法人民間司法改革基金會備份。
